Eduardo Ruiz

Desenvolvedor com experiência em PHP Laravel, Javascript, Angular 8, Kotlin, TypeScript, Java 8, Kanban, GIT/GitHub, MySQL, conceitos em Java (básico), conceitos em POO/SOLID, desenvolvimento de API Rest e hospedagem de web sites. Possuo habilidades em HTML5, CSS3, Bootstrap e UI/UX Basic Skills.

São Paulo - SP, Brasil

+55 11 96832-6278

carloseduardoruizs@gmail.com

Linkedin

https://www.linkedin.com/in/oduardor uiz/

GitHub

https://github.com/OduardoRuiz

EXPERIÊNCIA

Potencialize Digital — Desenvolvedor Laravel

01/2023 - 03/2023 (Temporário)

Responsável pela criação e manutenção de códigos em PHP Laravel, Javascript e utilização de banco de dados MySQL. Também atua com conceitos em POO/SOLID, desenvolvimento de API Rest, metodologias ágeis (Kanban) e controle de versionamento com GIT/GitHub.

Senac - Serviço Nac. de Aprendizagem Com., — Estagiário

12/2021 - 06/2022

Desenvolvimento e sustentação de aplicações web, utilizando Angular, Java e Spring Boot, com atendimento a chamados protocolados pelo usuário e vivência em metodologias ágeis como Scrum e Kanban.

Locaweb Serviços de Internet, Desenvolvedor Mail Marketing.

05/2021-11/2021

Responsável pela criação de HTML para e-mails, recebimento e gestão de demandas através do sistema operacional e análise de layouts utilizando CSS.

FORMAÇÃO

Sistemas para internet, — Centro universitário SENAC – Graduação

01/2020 - 07/2022

Graduação em Desenvolvimento Web Full Stack e Mobile, com foco em linguagens como PHP, Kotlin e Angular, além de conceitos como programação orientada a objetos e banco de dados MySQL. Aprendizado em metodologias ágeis.

PÁGINA PESSOAL

https://oduardoruiz.github.io/eduardoruiz/

IDIOMAS

Inglês - Intermediário

Francês - Básico 1

Português - Nativo

Espanhol - Básico 3

CURSOS DE EXTENSÃO

Desenvolvedor Android

Conclusão - 08/2019

Curso de Desenvolvedor Android utilizando Kotlin, realizado na Estação Hack do Facebook em parceria com a MadCode. O curso abrangeu conceitos fundamentais de desenvolvimento de aplicativos para dispositivos móveis, utilizando a linguagem Kotlin, e incluiu a criação de aplicativos práticos com interação com APIs e recursos nativos do dispositivo.

UI/UX Basic Skills

Conclusão - 08/2019

Curso realizado na Estação Hack do Facebook em parceria com a MadCode. Que aborda as habilidades básicas de design de interface do usuário e experiência do usuário, ensinando os principais conceitos de usabilidade, design thinking e prototipação de interfaces.

English Skills para Devs

Conclusão - 12/2019

Curso realizado na Estação Hack do Facebook em parceria com a MadCode. Inglês voltado para desenvolvedores, com foco em vocabulário técnico, gramática e expressões comuns no ambiente de trabalho em tecnologia.

Programação Java

Conclusão - 06/2018

Curso de programação em Java, abordando conceitos de programação orientada a objetos, estruturas de dados e algoritmos, e aplicação de frameworks como o Spring.

PROJETOS

Pet Miau — Posts e videos: https://linktr.ee/eduardo.ruiz1

Desenvolvimento de plataforma para tutores de pets com o objetivo de organizar informações sobre vacinas e observações de seus bichinhos. Inclui a possibilidade de gerar um QR code que pode ser impresso na coleira do animal para exibição dos dados do animal e seu tutor em caso de emergências